---
title: "Entrando en Código"
author: "Jonny Alvarez"
date: "9/20/2018"
output: html_document
---

```{r setup, include=FALSE}
knitr::opts_chunk$set(echo = TRUE)
```

## Introducción al lenguaje R

### Funciones Apply:
La familia de funciones apply son de gran utilidad cuando trabajamos con matrices de gran tamaño, estas funciones nos facilitan reescribir mucho codigo y son faciles de usar:

La familia apply consiste en apply, lapply, sapply, mapply, la cual vamos a estar estudiando en este documento:

### *Apply*

+ Mas usualmete usado en filas y columnas de una matriz
+ Puede ser usado en arrays, por ejemplo para obtener el promedio de una array de una matriz
+ No es tan rápido como escribir un loop pero funciona en una linea (código)

````{r, echo = TRUE}
str(apply)
# x = array
# MARGIN = vector de números enteros
# ... Otros argumentos pasados por función
````

*Ejemplo:*
````{r, echo = TRUE}
set.seed(123) # Se planta una semilla 123
x <- matrix(rnorm(200), 20, 10)
x
apply(x, 1, sum)
apply(x, 2, mean)
# 1 - Filas
# 2 - Columnas
````

*Acceso rápido a funciones sum y mean:*

+ rowSums = apply(x, 1, sum)
+ rowMeans = apply(x, 1, mean)
+ colSums = apply(x, 2, sum)
+ colMeans = apply(x, 2, mean)

````{r, echo = TRUE}
set.seed(123) # Se planta una semilla 123
x <- matrix(rnorm(200), 20, 10)
x
rowSums(x)
colSums(x)
rowMeans(x)
colMeans(x)
````

*Funciones adicionales para el uso de Apply*
Apply se puede utilizar cuando entramos en la parte estadística por ejemplo para obtener los quartiles de las filas de una matrix:

````{r, echo = TRUE}
set.seed(123)
x <- matrix(rnorm(200), 20, 10)
apply(x, 1, quantile, probs = c(0.25, 0.75))


# Ejmeplo, Promedio de una matriz en un array
set.seed(123)
str(array)
a <- array(rnorm(2 * 2 * 10), c(2, 2, 10))
a
apply(a, c(1, 2), mean)
````


Al trabajar con loops o while es sumamento util trabajar con la familia apply para facilitar mas el proceso y desarrollo de analisis:

### *lapply*

+ Trabaja sobre listas
+ Hace un recorrido sobre la lista, y evalua la funcion en cada elemento

````{r, echo = TRUE}
set.seed(123)
x <- list(a = 1:5, b = rnorm(10))
x
lapply(x, mean)

x1 <- list(a = 1:4, b = rnorm(10), c = rnorm(20, 1), d = rnorm(100, 5)) 
x1
lapply(x1, mean)
````


+ sapply: Same as lapply but try to simplify the result
+ apply: Apply a function over the margins of an array
+ tapply: Apply a function over subsets of a vector
+ mapply: Multivariate version of lapply







































## Debugging:
Cuando se esta trabajando en proyectos grandes, o tenemos la necesidad de revisar líneas de código una por una, la mejor opción hacer un debug, para ello, podemos utilizar estos comandos:

* debug()
* undebug()
* debugonce()
* browser()
* traceback()
* options(error = browser), options(error = NULL)

*En Este Link podrás encotrar más información de el procedimiento de debugging* <https://support.rstudio.com/hc/en-us/articles/205612627-Debugging-with-RStudio>


*En IDE*
<br>
````{r, echo = TRUE}
# La función de abajo se va a utilizar con el fin de aplicar el debug, de momento lo que hace es determinar si un numero es par o impar por medio del residuo del comando %%:

test <- function(x){
  for(i in 1:x){
    if(i %% 2 == TRUE){
      par = "Par"
    } else{
      par = "Impar"
    }
    print(par)
  }
}

test(20)
````
